【裁判字號】    97,抗,94
【裁判日期】    970729
【裁判案由】    本票裁定強制執行
【裁判全文】
臺灣臺南地方法院民事裁定                97年度抗字第94號
抗  告  人  乙○○
相  對  人  台新國際商業銀行股份有限公司
法定代理人  甲○○
抗告人因與相對人台新國際商業銀行股份有限公司間本票裁定強
制執行事件，對於中華民國97年5月1日本院97年度司票字第1557
號裁定提起抗告，本院裁定如下：
    主  文
抗告駁回。
抗告程序費用新台幣壹仟元由抗告人負擔。
    理  由
一、按執票人向本票發票人行使追索權時，得聲請法院裁定後強
    制執行，票據法第123條定有明文。又本票執票人依上開法
    條之規定，聲請法院裁定及抗告法院之裁定，僅依非訟事件
    程序，以審查強制執行許可與否，並無確定實體上法律關係
    存否之效力，如發票人就票據債務之存否有爭執時，應由發
    票人提起確認之訴，以資解決 (最高法院56年台抗字第714
    號、57年台抗字第76號判例參照)。
二、抗告意旨略以：相對人以持有抗告人簽發如原裁定所簽發之
    本票1紙 (下簡稱系爭本票)聲請強制執行，惟兩造間債務尚
    有糾葛，爰依法提起抗告，聲明請求廢棄原裁定等語。
三、經查：本件相對人主張伊執有抗告人為發票人之系爭本票1
    紙，並免除作成拒絕證書，詎屆期提示未獲付款，依票據法
    第123條聲請裁定許可強制執行等情，已據提出系爭本票一
    紙為證，而依本票之記載形式上觀察，其已具備本票有效要
    件，況抗告人僅抗辯兩造間債務尚有糾葛等語，並未否認系
    爭本票之真正。至抗告人主張兩造間債務尚有糾葛云云，並
    未具體說明債務有何糾葛，所述是否有據，已值懷疑，況本
    票所表徵之原因關係債務係實體上之爭執，揆之前揭最高法
    院判例意旨，亦應由抗告人另行提起訴訟，以資解決，本件
    非訟程序不得加以審究，仍應為許可強制執行之裁定。原裁
    定就系爭本票裁定准予強制執行，核無不合，抗告人執前揭
    理由提起抗告，尚屬無據，應予駁回。
四、又「依法應由關係人負擔費用者，法院裁定命關係人負擔時
    ，應一併確定其數額」、「前項費用之負擔有相對人者，準
    用民事訴訟法有關訴訟費用之規定」，非訟事件法第24條第
    1項及同法第21條第2項分別定有明文。本件抗告業經駁回在
    案，依上開法條規定，本院應確定非訟事件費用額。茲因抗
    告人提起本件抗告，除繳納抗告費新台幣（下同）1,000 元
    ，未有其餘非訟費用之支出。是以，本件抗告人應負擔之非
    訟費用額確定為1,000元。
五、結論：本件抗告為無理由，依非訟事件法第46條、第21條第
    2項、第24條第1項，民事訴訟法第495條之1第1項、第449條
    第1項、第78條，裁定如主文。
中    華    民    國    97    年     7    月     29   日
                  民事第一庭  法  官  高榮宏
以上正本係照原本作成。
本裁定不得抗告。
中    華    民    國    97    年    7     月    29    日
                              書記官  陳淑芬


司法院資訊處製作；財團法人民間司法改革基金會備份。
